【裁判字號】    94,上易,2211
【裁判日期】    950111
【裁判案由】    妨害自由
【裁判全文】
臺灣高等法院刑事判決                94年度上易字第2211號
上  訴  人  臺灣基隆地方法院檢察署檢察官
被      告  乙○○
選任辯護人  黃丁風律師
            黃敬唐律師
            黃雅羚律師
上列上訴人因被告妨害自由案件，不服臺灣基隆地方法院94年度
易字第440號，中華民國94年11月11日第一審判決（起訴案號：
臺灣基隆地方法院檢察署93年度偵字第4071號），提起上訴，本
院判決如下：
    主  文
原判決撤銷。
乙○○以加害財產之事，恐嚇他人致生危害於安全，處拘役伍拾
日，如易科罰金，以參佰元折算壹日。緩刑貳年。
    事  實
一、乙○○與甲○○均為高江卻之信徒，甲○○於民國93年9 月
    28日，搬到基隆市○○路36號高江卻修行處所，居住於2 樓
    ，嗣因高江卻之孫女林孫美如欲僱用外籍勞工照顧高江卻，
    93年10月5日晚上7時許，乙○○遂要求甲○○讓出2樓部分
    空間供外籍勞工居住，雙方因而發生爭執，乙○○竟基於恐
    嚇之犯意，向甲○○恐嚇稱：如果不清出房間，要將甲○○
    的東西丟掉等語，以此加害財產之事恐嚇甲○○，致其心生
    畏懼，足生危害於其安全。
二、案經甲○○訴由基隆市警察局第一分局報請臺灣基隆地方法
    院檢察署檢察官偵查起訴。
    理  由
一、認定犯罪事實所憑證據和理由：
    (一)被告乙○○於第一審偵審各庭自承於事實欄第一項所載時
      、地，出言向甲○○稱：如果不清出房間，要將甲○○的
      東西丟掉等語，並據證人甲○○於偵查庭證述在卷。
    (二)甲○○受此恐嚇後，即報警處理，於警詢及偵查庭中均稱
      被告此舉令其心中害怕等語（見偵查卷第11頁、第62頁）
      。
    (三)綜上所述，被告對甲○○嚇稱如不清出房間，將丟掉其物
      等情，致甲○○心生恐懼，即堪認定。被告威脅丟棄之物
      既為甲○○所有，是被告所為，即屬以加害甲○○財產之
      事恐嚇甲○○，致生危害於其安全。
二、對於被告辯解的判斷：
    被告雖辯稱所謂把東西丟掉，是指要把東西搬到別的地方去
    ，並非丟棄之意等語。惟其行為時之用詞「丟掉」一語，解
    釋上，無從認定係指要把東西搬至他處，而本件又無其他證
    據足認被告辯解為實，其此一辯解，即不可採。
三、論罪的理由：
    核被告所為，係犯刑法第305條之恐嚇罪。
四、撤銷改判的理由：
    (一)原審未察，遽為被告無罪之判決，尚有未洽，檢察官據以
      指摘原判決不當，即有理由，應由本院將原判決撤銷改判
      。
    (二)審酌被告犯罪動機係為使甲○○挪房供照顧高江卻之外勞
      居住、手段亦屬輕微，甲○○於偵查庭亦稱不想告了，及
      其他一切情狀，量處被告拘役50日，並諭知所處拘役如易
      科罰金，以300元折算1日。
    (三)末查，被告前未曾受有期徒刑以上刑之宣告，有本院被告
      全國前案紀錄表可稽，因與甲○○口角，一時失慮而出言
      恐嚇，經此次偵、審之教訓，應知改進，所宣告之刑尚無
      執行之必要，爰併諭知緩刑2年，以啟自新。
五、適用的法律：
    (一)刑事訴訟法第369條第1項前段、第364條、第299條第1項
      前段。
    (二)刑法第305條、第41條第1項前段、第74條第1款。
    (三)罰金罰鍰提高標準條例第1條前段、第2條。
本案經檢察官方娜蓉到庭執行職務。
中    華    民    國    95    年    1  月    11    日
                  刑事第十六庭審判長法  官  曾德水
                                    法  官  廖紋妤
                                    法  官  范清銘
上正本證明與原本無異。
不得上訴。
                                    書記官  吳金來
中    華    民    國    95    年    1  月    11    日
刑法第305條
以加害生命、身體、自由、名譽、財產之事，恐嚇他人致生危害
於安全者，處二年以下有期徒刑、拘役或三百元以下罰金。


司法院資訊處製作；財團法人民間司法改革基金會備份。
